【裁判字號】    94,上訴,4205
【裁判日期】    950221
【裁判案由】    違反槍砲彈藥刀械管制條例
【裁判全文】
臺灣高等法院刑事判決                94年度上訴字第4205號
上  訴  人
即  被  告  甲○○
義務辯護人  薄正任律師
上列上訴人因違反槍砲彈藥刀械管制條例案件，不服臺灣桃園地
方法院94年度訴字第1350號，中華民國94年11月7日第一審判決
（起訴案號：臺灣桃園地方法院檢察署94年度偵字第10021號）
，提起上訴，本院判決如下：
    主  文
上訴駁回。
    事實及理由
一、本案經本院審理結果，認第一審判決被告甲○○連續未經許
    可，寄藏可發射子彈具有殺傷力之改造手槍，累犯，處有期
    徒刑年貳月，併科罰金新臺幣拾萬元，罰金如易服勞役，
    以新臺幣玖佰元即銀元佰元折算壹日。扣案之仿BERETTA
    廠84型半自動手槍製造之改造玩具手槍壹支（含彈匣壹個，
    槍枝管制編號0000000000號）、仿WALTHER廠PPK／S型半自
    動手槍製造之改造玩具手槍壹支（含彈匣壹個，槍枝管制編
    號0000 000000號）、土造子彈肆顆、土造子彈顆均沒收
    ，認事用法及量刑均無不當，應予維持，並引用第一審判決
    書記載之事實、證據及理由（如附件）。
二、被告上訴意旨略以：被告為案外人康秀珠暫時保管改造槍、
    彈，係基於康秀珠與被告大姊一起執行，又住在被告家附近
    ，被告情面難卻，對法律錯誤認知，不知道法律上要負何責
    任，也不知道朋友寄放槍、彈會判那麼重，請求依刑法第16
    條不得因不知法律而免除其刑事責任。但按其情節得減輕其
    刑之規定，酌予減輕其刑等語。惟查被告係受某真實姓名年
    籍不詳之成年人之請託，代為寄藏可發射子彈具有殺傷力之
    仿BERETTA廠84型半自動手槍製造之改造玩具手槍1支（含彈
    匣1個，槍枝管制編號0000000000號）、具有殺傷力之土造
    子彈6顆，並藏置於上開住處廚房櫃子內。復於上開收受寄
    藏改造手槍、子彈後約1個星期之某日，甲○○再承前概括
    犯意，受某真實姓名年籍不詳之成年人之請託，代為寄藏可
    發射子彈具有殺傷力之仿WALTHER廠PPK／S型半自動手槍製
    造之改造玩具手槍1支（含彈匣1個，槍枝管制編號000000
    0000號）、具有殺傷力之土造子彈5顆，並藏置於上開住處
    廚房櫃子內等情，業據原審依據證人林育德、張國華之證述
    於原判決理由，認定無證據證明被告所寄藏之改造手槍及子
    彈係由按外人康秀珠所交付，而認定被告係受真實姓名年籍
    不詳之成年人之請託而代為寄藏上開手槍及子彈等情，核無
    不合。又刑法第16條所謂不知法律，係指對於刑罰法律有所
    不知，且其行為不含惡性者而言。（最高法院48年台上字第
    573號判決參照）。槍砲彈藥刀械管制條例第8條第4項及第
    12條第4項之未經許可寄藏可發射子彈具有殺傷力之改造手
    槍及子彈罪，儘人皆知其為罪惡，法律定有處罰明文。被告
    於本院審理時亦供稱：知道不能持有手槍等語，殊難以不知
    法律為理由減輕其刑。況被告所犯槍砲彈藥刀械管制條例第
    8條第4項之罪，其法定刑為3年以上10年以下有期徒刑，併
    科新臺幣700萬元以下罰金，被告又有連續、累犯二種加重
    其刑之原因，原審僅量處被告有期徒刑年貳月，併科罰金
    新臺幣拾萬元，罰金如易服勞役，以新臺幣玖佰元即銀元
    佰元折算壹日，量刑已屬從輕，被告上訴為無理由，應予駁
    回。
據上論結，應依刑事訴訟法第373條、第368條，判決如主文。
本案經檢察官張啟彬到庭執行職務。
中    華    民    國    95    年    2    月     21    日
                  刑事第六庭審判長法  官  許國宏
                                  法  官  吳啟民
                                  法  官  楊貴志
以上正本證明與原本無異。
如不服本判決，應於收受送達後十日內向本院提出上訴書狀，其
未敘述上訴之理由者並得於提起上訴後十日內向本院補提理由書
（均須按他造當事人之人數附繕本）。
                                  書記官  顧哲瑜
中    華    民    國    95    年    2     月    22    日
附錄本案論罪科刑法條全文
槍砲彈藥刀械管制條例第8條
未經許可，製造、販賣或運輸鋼筆槍、瓦斯槍、麻醉槍、獵槍、
空氣槍或第4 條第1 項第1 款所定其他可發射金屬或子彈具有殺
傷力之各式槍砲者，處無期徒刑或5 年以上有期徒刑，併科新臺
幣1 千萬元以下罰金。
未經許可，轉讓、出租或出借前項所列槍枝者，處5 年以上有期
徒刑，併科新臺幣1 千萬元以下罰金。
意圖供自己或他人犯罪之用，而犯前二項之罪者，處無期徒刑或
7 年以上有期徒刑，併科新臺幣1 千萬元以下罰金。
未經許可，持有、寄藏或意圖販賣而陳列第1 項所列槍枝者，處
3 年以上10年以下有期徒刑，併科新臺幣700 萬元以下罰金。
第 1 項至第 3 項之未遂犯罰之。
槍砲彈藥刀械管制條例第12條
未經許可，製造、販賣或運輸子彈者，處1 年以上7 年以下有期
徒刑，併科新台幣500 萬元以下罰金。
未經許可，轉讓、出租或出借子彈者，處6 月以上5 年以下有期
徒刑，併科新台幣300 萬元以下罰金。
意圖供自己或他人犯罪之用，而犯前二項之罪者，處3 年以上10
年以下有期徒刑，併科新台幣700 萬元以下罰金。
未經許可，持有、寄藏或意圖販賣而陳列子彈者，處5 年以下有
期徒刑，併科新台幣300 萬元以下罰金。
第 1 項至第 3 項之未遂犯罰之。


司法院資訊處製作；財團法人民間司法改革基金會備份。
